臺灣屏東地方法院刑事判決　　　　　　　　　　　　九十三年度訴字第一０二０號
　　公　訴　人　臺灣屏東地方法院檢察署檢察官
　　被　　　告　甲○○　男　三.
右列被告因違反毒品危害防制條例案件，經檢察官提起公訴（九十三年度毒偵字第二
三四二號），及移送併案審理（九十四年度毒偵字第五０九號、第五四三號），本院
裁定適用簡式審判程序，判決如左：
     主  文
甲○○連續施用第一級毒品，累犯，處有期徒刑拾月，扣案含有第一級毒品海洛因殘
渣之注射針筒肆支沒收銷燬之；又連續施用第二級毒品，累犯，處有期徒刑陸月，扣
案含有第二級毒品甲基安非他命殘渣之玻璃管壹支沒收銷燬之；應執行有期徒刑壹年
貳月，扣案含有第一級毒品海洛因殘渣之注射針筒肆支，及含有第二級毒品甲基安非
他命殘渣之玻璃管壹支均沒收銷燬之。
     事  實
一、甲○○前因恐嚇、毀損案件，經本院分別判處有期徒刑五月、三月，並定其應執
    行為有期徒刑七月確定，且於民國九十三年一月十一日執行完畢。又前於九十二
    年間因施用毒品案件，經本院裁定送觀察、勒戒後，認有繼續施用毒品之傾向，
    再經本院裁定送強制戒治，後因強制戒治執行滿三月後，戒治處所認無繼續戒治
    必要，報由臺灣屏東地方法院檢察署檢察官聲請本院裁定停止強制戒治，經本院
    以九十二年聲戒字第一九號裁定停止強制戒治，所餘戒治期間付保護管束，於九
    十三年一月二十一日保護管束期滿，經同署檢察官於九十三年二月二日，以九十
    三年度戒毒偵字第七號不起訴處分確定。詎其猶不知悔改，於前開強制戒治獲釋
    後五年內，再基於施用毒品之概括犯意，自九十三年十月中旬某日起，至九十四
    年二月十五日下午二時十分許起回溯七十二小時內之某時許止，在其位於屏東縣
    東港鎮○○里○○○街八二巷二七號住處內，以將第一級毒品海洛因至於注射針
    筒內，再以水稀釋後，注射於手臂之方式，及以將第二級毒品甲基安非他命（起
    訴書誤繕為安非他命）置於玻璃管內，再以火燒烤產生濃煙而吸食之方式，分別
    施用第一級毒品海洛因、第二級毒品甲基安非他命多次。嗣為警於（一）九十三
    年十一月十五日上午十一時三十分許，在同縣新園鄉鹽埔村進德大橋下查獲，並
    扣得供其施用第一級毒品所用、含有第一級毒品海洛因殘渣之注射針筒一支；（
    二）九十四年二月五日下午三時二十分許，在其前揭住處內查獲獲，並扣得供其
    施用第一級毒品所用、含有第一級毒品海洛因殘渣之注射針筒一支，及供其施用
    第二級毒品所用、含有第二級毒品甲基安非他命之玻璃管一支；（三）九十四年
    二月十五日下午二時十分許，在其上址住處內查獲，並扣得供其施用第一級毒品
    所用、含有第一級毒品海洛因殘渣之注射針筒二支。
二、案經屏東縣警察局東港分局報請臺灣屏東地方法院檢察署檢察官偵查起訴，及移
     理  由
一、右開事實，迭據被告甲○○於警偵訊及本院審理時坦承不諱，復有前開查獲物品
    扣案可稽，且被告為警查獲所採集尿液，經送驗結果，呈嗎啡及甲基安非他命陽
    性反應，有屏東縣衛生局九十三年十一月二十五日屏縣衛檢六字第九三０四六六
    號麻醉藥品類委託檢驗結果通知書、臺灣檢驗科技股份有限公司九十四年三月一
    日編號ＫＺ000000000000號、九十四年三月七日編號ＫＺ0000
    00000000號藥物尿液檢驗報告各一紙在卷可稽，堪認被告上開自白確與
    事實相符，足以採信。另被告前於九十二年間因施用毒品案件，經本院先後裁定
    經臺灣屏東地方法院檢察署檢察官於九十三年二月二日，以九十三年度戒毒偵字
    第七號不起訴處分確定等情，有臺灣屏東地方法院檢察署刑案資料查註紀錄表、
    臺灣高等法院被告全國前案紀錄表及上揭九十三年度戒毒偵字第七號不起訴處分
    書各一紙附卷足憑，其於強制戒治獲釋後五年內再犯施用毒品，罪證明確，應予
    依法論科。
二、查海洛因、安非他命為毒品危害防制條例第二條第二項第一款、第二款規定之毒
    品，是被告所為，係犯同條例第十條第一項施用第一級毒品罪及同條第二項施用
    第二級毒品罪。被告持有第一級、第二級毒品之低度行為，應為施用之高度行為
    所吸收，不另論罪。被告多次施用第一級、第二級毒品行為，時間緊接，所犯罪
    名相同，顯係各出於概括之犯意為之，均為連續犯，爰各依刑法第五十六條之規
    定以一罪論，並加重其刑。被告所犯上開二罪間，犯罪各別，罪名不同，應分論
    併罰。被告有事實欄所載論罪科刑執行之情形，有前述刑案紀錄表在卷可查，其
    受有期徒刑執行完畢後，五年之內再犯有期徒刑以上刑之本罪，為累犯，應依刑
    法第四十七條規定遞加重其刑。被告自九十三十一月十二日後之施用第一級、第
    二級毒品犯行，雖未經提起公訴，惟其此部分所為，核與已起訴之部分，分別有
    連續犯之裁判上一罪關係，為起訴效力所及，本院自應併予審理。爰審酌被告已
    有施用毒品之前案紀錄，又再非法施用足以導致精神障礙及生命危險之第一級毒
    品海洛因及第二級毒品安非他命，及其犯罪之動機、目的、犯罪後坦承部分犯行
    ，態度尚佳等一切情狀，量處如主文所示之刑，並定其應執行刑。扣案之注射針
    筒四支、玻璃管一支，分係供被告施用第一級毒品海洛因、第二級毒品甲基安非
    他命所用，且均未經被告清洗，已據被告陳明在卷，顯仍分別含有第一級毒品海
    洛因、第二級毒品甲基安非他命殘渣，自應視為毒品，而依毒品危害防制條例第
    十八條第一項前段規定，予以宣告沒收銷燬之。
據上論斷，應依刑事訴訟法第二百九十九條第一項前段、第二百七十三條之一第一項
，毒品危害防制條例第十條第一項、第二項、第十八條第一項前段，刑法第十一條、
第五十六條、第四十七條，判決如主文。
本案經檢察官林津鋒到庭執行職務。
中      華      民      國      九十四      年     三     月    十五    日
                                      臺灣屏東地方法院刑事第一法庭
                                                法  官  林世民
右正本證明與原本無異。
如不服本判決應於收受本判決後送達後十日內向本院提出上訴書狀，其未敘述上訴理
由者，並得於提起上訴後十日內向本院補提理由書狀（均須按他造當事人之人數附繕
本 ）「切勿逕送上級法院」
                                               書記官  張儷薾
中      華      民      國      九十四      年     三     月    十五    日
附錄論罪科刑法條：
毒品危害防制條例第十條
施用第一級毒品者，處六月以上五年以下有期徒刑。
施用第二級毒品者，處三年以下有期徒刑。
